臺灣基隆地方法院刑事判決　　　　　　　　96年度訴字第64號
公　訴　人　臺灣基隆地方法院檢察署檢察官
被　　　告　乙○○原名陳潓澐.
上列被告因違反電信法等案件，經檢察官提起公訴（95年度偵字
第1834號、第4269號），被告就被訴事實為有罪之陳述，本院合
議庭裁定由受命法官獨任進行審判，經改依簡式審判程序審理後
判決如下︰
    主  文
乙○○共同連續行使偽造私文書，足以生損害於他人，處有期徒
刑拾月，減為有期徒刑伍月，如易科罰金，以銀元佰元即新臺
幣玖佰元折算壹日，扣案之電腦週邊設備壹套（含主機、螢幕、
鍵盤、滑鼠、電源線、數據機）、郵局存簿貳本及提款卡壹張（
戶名：陳憓澐，帳號：00000000000000000）
、無線上網數據機壹個，均沒收；又共同意圖為自己不法之利益
，以無線方式，盜用他人電信設備通信，處有期徒刑月，減為
有期徒刑壹月又拾伍日，如易科罰金，以銀元佰元即新臺幣玖
百元折算壹日。應執行有期徒刑陸月，如易科罰金，以銀元佰
元即新臺幣玖佰元折算壹日。扣案之電腦週邊設備壹套（含主機
、螢幕、鍵盤、滑鼠、電源線、數據機）、郵局存簿貳本及提款
卡壹張（戶名：陳憓澐，帳號：00000000000000
000）、無線上網數據機壹個，均沒收。
    事  實
一、乙○○（原名陳潓澐，民國95年4 月10日更名）與甲○○前
    係夫妻關係（95年9 月25日離婚），甲○○原擔任計程車駕
    駛員工作，因收入不佳，在家中生計負擔沈重下，2 人乃於
    不詳時間，謀議以在電腦網路上刊登商品販售訊息或標賣拍
    賣商品之廣告訊息，實則無意出售商品或交付所出售商品之
    方式，訛詐購買者匯入商品款項，而共同基於行使偽造私文
    書、意圖為自己不法所有之概括犯意聯絡，連續為下列行使
    偽造準私文書及詐欺取財等行為：
  (一)甲○○先於95年1 月4 日，在宜蘭市○○街○○路咖啡店，
    利用該店設置之電腦網路設備（IP位置：203.66.225.23）
    ，未經「陳建成」、「黃義仁」、「陳建彰」之授權，即冒
    「陳建成」、「黃義仁」及「陳建彰」之名義，在雅虎國際
    資訊股份有限公司（下稱雅虎公司）之雅虎奇摩會員中心網
    頁上，輸入不實之「陳建成」、「黃義仁」及「陳建彰」姓
    名、出生年月日及通訊地址等電磁紀錄資料，向雅虎公司申
    請如附表一所示之電子郵件信箱帳號，而連續偽造電磁紀錄
    之準私文書，復以上揭電子郵件信箱帳號加入雅虎奇摩拍賣
    網會員，而連續行使上開偽造之準私文書，足以生損害於雅
    虎公司對於會員及電子郵件帳號管理之正確性及「陳建成」
    、「黃義仁」、「陳建彰」。
  (二)甲○○繼以自己申辦之「0000000000」門號（SIM 卡業經甲○○折斷丟棄）、下列扣案之由乙○○開立之郵局帳戶（帳
    號：00000000000000000）， 搭配甲○○以自己名義所申請
    如附表二所示之「Munjunkimo」電子郵件信箱帳號；再以購
    自真實姓名不詳之人所申辦之「0000000000」門號（SIM 業
    經甲○○折斷丟棄）、及其獨自於94年11月間侵占自壬○○
    所得之台新銀行存摺、提款卡（帳戶帳號：00000000000000
    000）， 搭配如附表一所示冒名申請之「Kevhapy 」、「Ha
    ppydj70 」、「jomogen2001 」電子郵件信箱帳號等為詐騙
    工具，於附表三所示之時間，在其與乙○○共同居住之基隆
    市○○路155 之1 號5 樓及155-6 號5 樓住處（上開2 戶係
    打通共同使用），利用下列扣案之電腦設備及無線數據機撥
    接上網，連結至雅虎公司管理之拍賣網站，以上開行動電話
    門號供為詐騙時之聯絡電話，並以附表三所示之方法，對附
    表三所示丙○○等人實施詐術，丙○○等人陷於錯誤，依指
    示匯款至甲○○及乙○○指定之帳戶，而連續向附表三所示
    丙○○等人詐得計119,211 元，嗣由甲○○或乙○○持上開
    帳戶提款卡提領匯入款項，供其2 人花用完盡。
二、乙○○及甲○○在雅虎奇摩拍賣網站，見酉○○以z670102
    電子郵件信箱帳號，刊登拍賣商品訊息，即以申辦之Ｚ00000
    00000 帳號，於95年1 月14日下標向范育章購得無線數據機
    1 部，然因酉○○疏將其所有之0000000000行動電話門號SI
    M 卡1 張置放在上開數據機內，而隨同上開數據機一同交付
    予乙○○及甲○○，是上開行動電話門號SIM 卡因而脫離酉
    ○○之持有。詎乙○○及甲○○於收受上開數據機後，發現
    數據機內有上開門號SIM 卡，竟於95年1 月14日後至同年月
    26日間之某日，基於意圖為自己不法所有之犯意聯絡，在不
    詳地點，將之侵占入己，並基於意圖為自己不法利益之犯意
    聯絡，自95年1 月27日起至同年2 月26止，在位於基隆市○○路155-1 號5 樓及155- 6號5 樓住處等地，將上開行動電
    話門號SIM 卡插入渠等所有之手機（未據扣案）內，盜打電
    話、發簡訊等，合計共盜打1,348 元之電話費。
三、嗣因如附表三所示朱峰廷、申○○、巳○○、天○○、未○○及戌○○等人依指示付款後未取得所購之商品，訴請警察
    循線查獲匯款帳戶係乙○○所設立，而網路登載賣家之相關
    電信資訊則指向甲○○，因認乙○○及甲○○涉有重嫌，而
    經警於95年4 月4 日上午9 時許持搜索票，前往乙○○、甲○○位於基隆市○○路155-1 號5 樓及155-6 號5 樓查獲，
    並扣得乙○○及甲○○所有而供詐欺取財用之電腦週邊設備
    1 套（含主機、螢幕、鍵盤、滑鼠、電源線、數據機）、郵
    局存簿2 本及提款卡1 張（戶名：陳憓澐，帳號：00000000
    000000000）、 無線上網數據機1 個，及乙○○2 人使用Mu
    njunkimo帳號實施詐術後，將詐得之金錢還給被害人之帳單
    明細3 張及金融交易明細表5 張；繼於95年11月9 日為警持
    搜索票，再次前往乙○○上址住處搜索，並扣得與本案無涉
    之電腦週邊設備1 套（含螢幕、鍵盤、滑鼠電源線等）、Su
    msung 白色行動電話1 支（含000000 0000 號SIM 卡1 張）
    （甲○○逃亡大陸地區，由本院通緝中，另行審結）。
四、案經戌○○、辰○○、壬○○、張躍錡、戊○○訴由基隆市
    警察局第四分局及臺北縣政府警察局樹林分局報告臺灣基隆
    地方法院檢察署檢察官偵查後起訴。
    理  由
壹、程序事項：
    查被告乙○○於本案所犯者非為死刑、無期徒刑、最輕本刑
    為3 年以上有期徒刑之罪或高等法院管轄第一審案件，其於
    準備程序進行中，先就被訴事實為有罪之陳述，經告知其簡
    式審判程序之旨，並聽取公訴人及被告之意見後，本院乃依
    刑事訴訟法第273 條之1 第1 項之規定，裁定改以簡式審判
    程序進行本案之審理，是本案之證據調查，依刑事訴訟法第
    273 條之2 之規定，即不受同法第159 條第1 項、第161 條
    之2 、第16 1條之3 、第163 條之1 及第164 條至第170 條
    規定之限制，合先敘明。
貳、實體事項：
一、上開事實，業據被告乙○○於本院審理時坦承在卷，並據證
    人即共同被告甲○○於警詢、偵訊時證述屬實，且事實欄一
    (一)所示之事實，有本院卷附雅虎國際資訊股份有限公司96年
    5 月4 日雅虎（九六）字第0468號函1 份可佐；事實欄一(二)
    部分，有附表三證據方法欄所示之證據可佐；事實欄二部分
    ，則據證人即被害人酉○○於警詢、偵訊時指述在卷，且有
    電信費用單1 紙、電話通聯明細1 紙、網路拍賣網頁3 紙、
    無線數據機照片2 張、得標電子郵件紀錄1 紙（見95年度偵
    字第1834號第(一)卷第161- 172頁、第252-253 頁）。被告之
    自白核與事實相符，可以採信。綜上證據，被告之犯行洵堪
    認定，應依法論科。
二、論罪科刑：
  (一)被告乙○○行為後，刑法業於94年1 月7 日修正、94年2 月
    2 日公布，並於95年7 月1 日起施行（下稱新法，修正前刑
    法下稱舊法）。按「行為後法律有變更者，適用行為時之法
    律，但行為後之法律有利於行為人者，適用最有利於行為人
    之法律。」，新法第2 條第1 項定有明文。此條規定係規範
    行為後法律變更所生新舊法律比較適用之準據法，本身尚無
    新舊法比較之問題，於新法施行後，應一律適用新法第2 條
    第1 項之規定，為「從舊從輕」之比較（最高法院95年度第
    八次刑事庭會議決議一(一)參照）。茲就本案涉及法律修正部
    分，分述如下：
    1.被告乙○○行為後，刑法施行法於95年6 月14日修正，增
      訂第1 條之1 ，明訂中華民國94年1 月7 日刑法修正施行
      後，刑法分則編所定罰金之貨幣單位為新台幣。94年1 月
      7 日刑法修正時，刑法分則編未修正之條文定有罰金者，
      自94年1 月7 日刑法修正施行後，就其所定數額提高為30
      倍，但72年6 月26日至94年1 月7 日新增或修正之條文，
      就其所定數額提高為3 倍。惟因原本刑法條文罰金之單位
      為銀元，與新台幣之折算比例為3 比1 ，復因罰金罰鍰提
      高標準條例第1 條之適用，罰金數額業已提高10倍，因而
      實際上所得科處罰金之總數，固未提高，惟刑法第33條第
      5 款並經修正，罰金最低額由銀元1 元以上，修正為新台
      幣1,000 元以上，以百元計算之。因之刑法分則條文中有
      罰金刑者，其罰金之最低額業經修正為新台幣1,000 元以
      上，以修正前之規定有利被告，本件被告所犯如後所述之
      刑法第339 條第1 項詐欺取財罪及同法第337 條侵占離本
      人所持有之物罪之法定刑中有罰金刑，故應依新法第2 條
      第1 項前段規定，適用被告行為時之刑法第339 條第1 項
      、第337 條（條文本身未修正）規定論處（最高法院95年
      度第八次刑事庭會議決議三(一)1.參照）。
    2.刑法第220 條關於準文書之規定，於被告乙○○行為後亦
      經修正，新法係將舊法第3 項有關電磁紀錄之名詞定義刪
      除，移列於新法第10條第6 項，此部分之修正因不涉及犯
      罪構成要件或處罰內容之變更，非屬法律變更問題，無比
      較新舊法之必要，附此敘明。
    3.刑法關於共犯之規定，於被告乙○○行為後亦經修正，舊
      法第28條規定：「二人以上共同實施犯罪之行為者，皆為
      正犯」，新法第28條規定：「二人以上共同實行犯罪之行
      為者，皆為正犯」，新法係將原來共同正犯之共同「實施
      」犯罪，改為共同「實行」犯罪，剔除完全未參與犯罪相
      關行為「實行」之「陰謀共同正犯」及「預備共同正犯」
      ，是新法共同正犯之可罰性要件之範圍業已限縮，乃屬行
      為可罰性要件之變更，自應比較新舊法，惟本案被告係共
      同實施犯罪行為之人，不論適用新法或舊法第28條規定，
      被告均應成立共同正犯，經比較新、舊法律結果，舊法之
      規定對被告並無不利，自應依新法第2 條第1 項前段規定
      ，適用舊法第28條規定，將被告乙○○與同案被告甲○○
      論以共同正犯（最高法院96年度台上字第934 號判決意旨
      參照）。
    4.刑法第55條關於牽連關係之規定，於被告乙○○行為後亦
      經修正刪除，被告所犯如後所述之刑法第216 條、第220
      條第2 項、第210 條行使準偽造私文書罪、第339 條第1
      項詐欺取財罪間，所犯如後所述之刑法第337 條侵占離本
      人所持有之物罪、電信法第56條第1 項盜用電信設備罪間
      ，分別有手段目的、原因結果之牽連關係，依舊法第55條
      規定，應各從一重之行使偽造準私文書罪及盜用電信設備
      罪處斷，然因新法刪除牽連犯之規定，被告所犯上述各罪
      應依數罪併罰之規定分論併罰，經比較新、舊法之規定，
      修正後之新法並非較有利於被告，依新法第2 條第1 項規
      定，自應適用被告行為時之舊法，仍以第55牽連犯之規定
      ，從一重處斷。
    5.刑法有關連續犯之規定，亦業於94年1 月7 日修正刪除，
      並於95年7 月1 日施行，是於新法修正施行後，已無連續
      數行為而犯同一罪名者，以一罪論之規定，故被告乙○○
      如後述所犯數次之刑法第216 條、第220 條第2 項、第21
      0 條行使偽造準私文書罪、第339 條第1 項詐欺取財罪，
      均須依數罪分論併罰，新法刪除連續犯規定，顯已影響行
      為人刑罰之法律效果，自屬法律有變更，依新法第2 條第
      1 項規定，比較新、舊法結果，自以適用舊法連續犯規定
      ，就上開被告所犯之罪，各論以一罪，並依法加重其刑，
      較有利於被告。
    6.刑法關於易科罰金之規定，於被告乙○○行為後亦經修正
      ，舊法第41條第1 項前段係規定：「犯最重本刑為5 年以
      下有期徒刑以下之刑之罪，而受6 個月以下有期徒刑或拘
      役之宣告，因身體、教育、職業、家庭之關係或其他正當
      事由，執行顯有困難者，得以1 元以上3 元以下折算1 日
      ，易科罰金。」又被告行為時之易科罰金折算標準，修正
      前罰金罰鍰提高標準條例第2 條（95年7 月1 日修正刪除
      ）係規定就其原定數額提高為100 倍折算1 日，則本件被
      告行為時之易科罰金折算標準，應以銀元300 元折算1 日
      ，經折算為新臺幣後，應以新臺幣900 元折算為1 日；惟
      新法第41條第1 項則規定：「犯最重本刑為5 年以下有期
      徒刑以下之刑之罪，而受6 個月以下有期徒刑或拘役之宣
      告者，得以新臺幣1000元、2000元或3000元折算1 日，易
      科罰金。」，經比較新、舊法結果，自以舊法第41條第1
      項規定較有利於被告等。
    7.刑法關於定應執行刑之規定，於被告乙○○行為後亦經修
      正，舊法第51條規定：「數罪併罰，分別宣告其罪之刑，
      依左列各款定其應執行者：」，其中第5 款規定：「宣告
      多數有期徒刑者，於各刑中之最長期以上，各刑合併之刑
      期以下，定其刑期。但不得逾20年。」；新法第51條第5
      款規定：「宣告多數有期徒刑者，於各刑中之最長期以上
      ，各刑合併之刑期以下，定其刑期。但不得逾30年。」，
      比較新、舊法結果，新法並非較有利於被告，應依新法第
      2 條第1 項之規定，適用舊法第51條第5 款之規定，定被
      告應執行之刑（最高法院95年度第八次刑事庭會議決議五
      (一)參照）。
    8.按從刑附屬於主刑，除法律有特別規定者外，依主刑所適
      用之法律（最高法院95年度第8 次刑庭會議決議參照），
      是本件關於沒收宣告部分，自應適用被告乙○○行為時之
      法律，亦即舊法第38條第1 項第2 款規定。
  (二)按電磁紀錄藉機器或電腦之處理所顯示之影像或符號，足以
    為表示其用意之證明者，以文書論，刑法第220 條第2 項定
    有明文。本件被告乙○○推由共同被告甲○○冒用如附表一
    所示「陳建成」、「黃義仁」、「陳建彰」等人之名義，上
    網至雅虎奇摩網站會員網頁，輸入上開人等之年生年月日及
    通訊地址等資料，偽造入會網頁之電磁紀錄，此足以表彰上
    開「陳建成」、「黃義仁」及「陳建彰」等人加入該網站會
    員之意，是該等電腦網頁文件應屬刑法第220 條第2 項之準
    私文書。又按利用網際網路上網登錄為網站會員，須用戶先
    在用戶端電腦上編輯填寫入會資料後，再傳送入會資料至該
    公司網站之伺服器，以完成會員登錄，是被告在上開網站上
    冒用他人名義偽造入會資料之電腦網頁準私文書，除已在其
    所利用之電腦上偽造準私文書外，復透過網路傳送該等準私
    文書至遠端之網路公司收受，尚構成行使該偽造準私文書之
    行為，足以生損害於雅虎公司對於會員及電子郵件帳號管理
    之正確性及「陳建成」、「黃義仁」、「陳建彰」等人。是
    核被告乙○○如事實欄一(一)所為，係犯刑法第216 條之行使
    第220 條第2 項、第210 條偽造準私文書罪；如事實欄一(二)
    所為，係犯刑法第339 條第1 項詐欺取財罪；如事實欄二所
    為，係犯刑法第337 條侵占離本人所持有之物罪及電信法第
    56條第1 項之盜用電信設備罪。被告乙○○如事實欄一(一)所
    示偽造準私文書之低度行為為行使之高度行為所吸收，不另
    論罪。又按電信法第56條第1 項之盜用電信設備罪，以意圖
    為自己或第三人不法之利益，使用有線、無線或其他電磁方
    式，盜接或盜用他人電信設備通信者為要件。本罪之處罰詐
    得免繳電信通信費用之不法利益規定，乃刑法詐欺得利罪之
    特別法，依特別法優於普通法之原則，自毋庸再論以刑法詐
    欺得利罪。
  (三)再被告乙○○上開所犯刑法第216 條、第220 條第2 項、第
    210 條行使偽造準私文書罪、第339 條第1 項詐欺取財罪、
    第337 條侵占離本人所持有之物罪及電信法第56 條 第1 項
    盜用電信設備罪，與共同被告甲○○間，有犯意聯絡及行為
    分擔，均為共同正犯。
  (四)又被告乙○○先後數次所犯行使偽造準私文書罪及詐欺取財
    罪，均時間緊接，且各獨犯構成要件相同之罪名，顯均係出
    於概括犯意為之，均應依舊法第56條規定，各論以一罪，並
    均依法加重其刑。再數行為於同時同地或密切接近之時地實
    施，侵害同一之法益，各行為之獨立性極為薄弱，依一般社
    會健全觀念，在時間差距上，難以強行分開，在刑法評價上
    ，以視為數個舉動之接續施行，合為包括之一行為予以評價
    ，較為合理，則屬接續犯，而為包括之一罪，最高法院著有
    86年台上字第3295號判例可資參照。被告乙○○盜用如事實
    欄二所示被害人酉○○之SIM 卡電信設備，其數個盜用行為
    係自95年1 月27日至同年2 月26止之密接時間內所為，顯係
    基於單一之犯意接續為之，僅侵害同一被害人之法益，為接
    續犯，應論以一罪，檢察官起訴論以連續犯，尚有誤會，應
    予更正。
  (五)被告乙○○上開所犯行使偽造準私文書罪與詐欺取財罪間，
    有手段、目的之牽連關係，上開所犯侵占離本人所持有之物
    罪與盜用電信設備罪間，有原因、結果之牽連關係，均應依
    舊法第55條規定，各從一重之行使偽造準私文書罪、盜用電
    信設備罪處斷。
  (六)被告乙○○所犯如事實欄一(一)所示之行使偽造準私文書罪，
    雖未據檢察官起訴，然其此部分與其所犯業經起訴之詐欺取
    財罪間，既有如前述牽連關係之裁判上一罪關係，而為起訴
    效力所及，本院自得於告知罪名後依法予以審理。
  (七)被告乙○○上開所犯行使偽造準私文書罪及盜用電信設備罪
    ，犯意各別，行為不同，應予分論併罰。
  (八)爰審酌被告乙○○出於生活困難始犯下本案之犯罪動機，並
    衡酌渠等犯罪手段、詐得金額達119,211 元、被害人數近20
    人，所生危害非輕，兼衡共犯甲○○係本案主謀，被告乙○○分擔提供詐騙之帳戶、接聽網路購物者電話及提領匯入款
    等工作，參與程度較低，暨被告乙○○犯後坦承犯行，態度
    良好等一切情狀，就其所犯分別量處如主文所示之刑。又中
    華民國96年罪犯減刑條例業經立法院於96年6 月15日三讀通
    過，並經總統公布自96年7 月16日起施行，查被告乙○○所
    犯上開之罪之犯罪時間均在96年4 月24日之前，且所犯之罪
    復非該條例第3 條所定不予減刑之罪，爰依該條例第2 條第
    1 項第3 款規定，各減輕其刑度二分之一。並依舊法第41條
    第1 項前段、第51條第5 款規定，定其應執行之刑及諭知易
    科罰金之折算標準。
三、沒收：
  (一)扣案之電腦週邊設備1 套（含主機、螢幕、鍵盤、滑鼠、電
    源線、數據機）及無線上網數據機1 個，係證人即共犯甲○○所有，而扣案之郵局存簿2 本及提款卡1 張（戶名：陳憓
    澐，帳號：00000000000000000）， 則係被告乙○○所有，
    上開扣案物均供被告乙○○及共犯甲○○犯本案詐欺取財罪
    所用等情，業據被告乙○○供承在卷，核與證人甲○○所證
    相符，爰均依舊法第38條第1 項第2 款宣告沒收。
  (二)另經警於95年4 月4 日搜索扣得之帳單明細3 張及金融交易
    明細表5 張，係被告乙○○2 人使用Munjunkimo帳號實施詐
    術後，將詐得之金錢還給被害人之明細，與本案犯罪情節無
    涉；另經警持搜索票於95年11月9 日扣得之電腦週邊設備1
    套（含螢幕、鍵盤、滑鼠電源線等）、Sumsung 白色行動電
    話1 支（含0000000000號SIM 卡1 張），則未查得被告乙○○等2 人有以之作為本案詐欺取財工具之用，且上開扣案物
    復查無其他沒收之依據，爰均毋庸宣告沒收，附此敘明。
  (三)又被告乙○○用以實施詐術之「0000000000」、「00000000
    00」門號SIM 卡，雖均屬被告乙○○及共犯甲○○所有，然
    均未據扣案，為免將來執行困難，爰均不予宣告沒收。
  (四)末按電信法第60條「犯第56條至第58條之罪者，其『電信器
    材』，不問屬於犯人與否，沒收之」，觀電信法第56條第2
    項規定「意圖供自己或第三人盜接或盜用『他人電信設備』
    通信，而製造、變造或輸入『電信設備』者」或「意圖供第
    三人盜接或盜用『他人電信設備』通信，而販賣、轉讓、出
    租或出借『電信器材』者」，可知法條所定供行為人犯罪而
    應沒收之物為「電信器材」，並非電信設備（臺灣高等法院
    暨所屬法院90年11月22日法律座談會意見可參）。查被告乙○○盜用「0000000000」行動電話門號所使用之SIM 卡，非
    電信法第60條所規定應沒收之「電信器材」，僅能認為係同
    法第56條第1 項所規定之「電信設備」，應無前引強制沒收
    規定之適用，且上開SIM 卡仍屬被害人所有，並非被告所有
    ，爰亦不予宣告沒收。
據上論斷，應依刑事訴訟法第273 條之1 第1 項、第299 條第1
項前段，電信法第56條第1 項，刑法第28條（修正前）、第56條
（修正前）、第210 條、第216 條、第220 條第2 項、第337 條
、第339 第1 項、第55條（修正前）、第41條第1 項前段（修正
前）、第51條第5 款（修正前）、第38條第1 項第2 款（修正前
），罰金罰鍰提高標準條例第1 條前段、第2 條（95年7 月1 日
修正廢止前），現行法規所定貨幣單位折算新臺幣條例第2 條，
中華民國96年罪犯減刑條例第2 條第1 項第3 款、第7 條、第9
條、第10條第2 項，判決如主文。
本案經檢察官午○○到庭執行職務。
中　　華　　民　　國　　96　　年　　9 　　月　　12　　日
　　　　　　　　　刑事第一庭  法　官　  劉桂金
以上正本證明與原本無異。
如不服本判決應於收受本判決後10日內向本院提出上訴書狀，其
未敘述上訴理由者，並得於提起上訴後10日內向本院補提理由書
狀（均須按他造當事人之人數附繕本）「切勿逕送上級法院」。
中　　華　　民　　國　　96　　年　　9 　　月　　12　　日
                              書記官    鄧順生
附錄論罪法條：
刑法第220條
在紙上或物品上之文字、符號、圖畫、照像，依習慣或特約，足
以為表示其用意之證明者，關於本章及本章以外各罪，以文書論
。
錄音、錄影或電磁紀錄，藉機器或電腦之處理所顯示之聲音、影
像或符號，足以為表示其用意之證明者，亦同。
刑法第210條
偽造、變造私文書，足以生損害於公眾或他人者，處5 年以下有
期徒刑。
刑法第216條
行使第210 條至第215 條之文書者，依偽造、變造文書或登載不
實事項或使登載不實事項之規定處斷。
刑法第337條
意圖為自己或第三人不法之所有，而侵占遺失物、漂流物或其他
離本人所持有之物者，處5 百元以下罰金。
刑法第339條第1項
意圖為自己或第三人不法之所有，以詐術使人將本人或第三人之
物交付者，處5 年以下有期徒刑、拘役或科或併科1 千元以下罰
金。
電信法第56條第1項
意圖為自己或第三人不法之利益，以有線、無線或其他電磁方式
，盜接或盜用他人電信設備通信者，處5 年以下有期徒刑，得併
科新台幣150 萬元以下罰金。
附表一：（被告冒名申請之電子信箱帳號）
┌──┬────┬───────┬──────┬──────┐
│編號│帳號建立│冒用他人名義所│申請電子信箱│登載之身分證│
│    │時間    │申請之電子信箱│帳號所冒用之│字號、出生年│
│    │        │帳號名稱      │姓名        │月日及該證號│
│    │        │              │            │之實際所有人│
├──┼────┼───────┼──────┼──────┤
│ 1. │ 95年1  │ Kevhapy      │陳建成      │身分證字號：│
│    │ 月4 日 │              │            │無          │
│    │        │              │            │年生年月日：│
│    │        │              │            │00000000    │
├──┼────┼───────┼──────┼──────┤
│ 2. │ 95年1  │ Happydj70    │黃義仁      │身分證字號：│
│    │ 月4 日 │              │            │無          │
│    │        │              │            │出生年月日：│
│    │        │              │            │00000000    │
├──┼────┼───────┼──────┼──────┤
│ 3. │ 95年1  │jomogen2001   │陳建彰      │身分證字號：│
│    │ 月4 日 │              │            │無          │
│    │        │              │            │出生年月日：│
│    │        │              │            │00000000    │
└──┴────┴───────┴──────┴──────┘
附表二：（被告以自己名義申辦之電子信箱帳號）
┌──┬────┬───────┬──────┬──────┐
│ 1. │ 89年9月│ Munjunkimo   │林Kevin     │身分證字號：│
│    │ 24日   │              │            │Ｚ000000000  │
│    │        │              │            │出生年月日：│
│    │        │              │            │00000000    │
└──┴────┴───────┴──────┴──────┘
附表三：
┌──┬───┬────┬─────────────┬─────────┐
│編號│被害人│匯款時間│    犯   罪   事   實     │    證 據 方 法　 │
│    │      │        │                          │                  │
├──┼───┼────┼─────────────┼─────────┤
│ 1. │丙○○│94年10月│以附表二所示之電子郵件信箱│(1)被告乙○○本院準│
│    │      │12日下午│帳號，在雅虎奇摩拍賣網站，│  備程序、審判筆錄│
│    │      │9 時11分│刊登拍賣商品訊息，丙○○於│  自白（本院卷）  │
│    │      │許      │網站上見該訊息後，以為該拍│(2)被告甲○○於警詢│
│    │      │        │賣內容為真實，而陷於錯誤，│  、偵訊自白（95年│
│    │      │        │乃以adamwang33帳號，於94年│  偵字1834(一)卷頁7 │
│    │      │        │10月13日下標購買INTEL 64位│  至16、204至206）│
│    │      │        │元CPU 1 個，並於左列時間在│(3)證人即被害人王上│
│    │      │        │臺北縣中和市○○路台北富邦│  元於警詢指述2 得│
│    │      │        │銀行之ATM ，轉帳5,660 元至│  標紀錄2 紙、轉帳│
│    │      │        │指定之由乙○○所開立郵局帳│  執據影本1 紙、網│
│    │      │        │戶（帳號：0000000000000000│  路銀行匯款明細表│
│    │      │        │9），惟嗣後乙○○及甲○○ │  1 紙、被告賣場評│
│    │      │        │並未依約將物品交付，丙○○│  價3 紙（95年偵字│
│    │      │        │始知受騙。乙○○及甲○○即│  4269號卷頁183 至│
│    │      │        │以此方式，向丙○○詐得現金│  194）           │
│    │      │        │5,600 元，供渠2 人花用完盡│(4)轉入金額帳戶0011│
│    │      │        │。                        │  0000000000號帳戶│
│    │      │        │                          │  基本資料、交易明│
│    │      │        │                          │  細（95年偵字1834│
│    │      │        │                          │  (一)卷頁302、308）│
├──┼───┼────┼─────────────┼─────────┤
│ 2. │陳景弘│94年10月│以附表二所示電子郵件信箱帳│(1)被告乙○○本院準│
│    │      │15日下午│號，在雅虎奇摩拍賣網站，刊│  備程序、審判筆錄│
│    │      │8 時19分│登拍賣商品訊息，陳景弘於網│  自白（本院卷）  │
│    │      │許      │站上見該訊息後，以為該拍賣│(2)被告甲○○於警詢│
│    │      │        │內容為真實，而陷於錯誤，乃│  、偵訊自白（95年│
│    │      │        │以kane0545帳號，於94年10月│  偵字1834(一)卷頁7 │
│    │      │        │15日下標購買INTEL 64位元CP│  至16、204至206）│
│    │      │        │U 1 個，並於左列時間在臺北│(3)證人即被害人陳景│
│    │      │        │市○○區○○路溝子口郵局，│  弘於警詢指述、刑│
│    │      │        │匯款5,300 元至指定之乙○○│  事案件報案三聯單│
│    │      │        │所開立郵局帳戶（帳號：7000│  影本1 紙、得標紀│
│    │      │        │0000000000000），惟嗣後陳 │  錄6 紙、自動櫃員│
│    │      │        │惠君及甲○○並未依約將物品│  機交易命細表影本│
│    │      │        │交付，陳景弘始知受騙。陳惠│  1 紙、被告賣場評│
│    │      │        │君及甲○○即以此方式，向陳│  價1 紙（95年偵字│
│    │      │        │景弘詐得現金5,300 元，供渠│  4269號卷頁195 至│
│    │      │        │2 人花用完盡。            │  206）           │
│    │      │        │                          │(4)轉入金額帳戶0011│
│    │      │        │                          │  000-0000000號帳 │
│    │      │        │                          │  戶基本資料、交易│
│    │      │        │                          │  明細（95年偵字18│
│    │      │        │                          │  34(一)卷頁302、308│
│    │      │        │                          │  ）              │
├──┼───┼────┼─────────────┼─────────┤
│ 3. │寅○○│94年10月│以附表二所示之電子郵件信箱│(1)被告乙○○本院準│
│    │      │19日    │帳戶，在雅虎奇摩拍賣網站，│  備程序、審判筆錄│
│    │      │        │刊登拍賣商品訊息，寅○○於│  自白（本院卷）  │
│    │      │        │網站上見該訊息後，以為該拍│(2)被告甲○○於警詢│
│    │      │        │賣內容為真實，而陷於錯誤，│  、偵訊自白（95年│
│    │      │        │乃以linapekimo帳號，於94年│  偵字1834(一)卷頁7 │
│    │      │        │10月19日下標購買INTEL 64位│  至16、204至206）│
│    │      │        │元CPU 1 個，並於左列時間在│(3)證人即被害人蔡易│
│    │      │        │台中縣清水鎮○○路162-14號│  達於警詢指述、得│
│    │      │        │田寮郵局ATM ，轉帳5,800 元│  標紀錄6 紙、郵局│
│    │      │        │至指定之乙○○所開立郵局帳│  帳戶000000000000│
│    │      │        │戶（帳號：0000000000000000│  59號帳戶基本資料│
│    │      │        │9），惟嗣後乙○○及甲○○ │  、客戶歷史交易清│
│    │      │        │並未依約將物品交付，寅○○│  單各1 紙、確認交│
│    │      │        │始知受騙，乙○○及甲○○即│  易事宜電子郵件4 │
│    │      │        │以此方式，向寅○○詐得現金│  紙、交易評價1 紙│
│    │      │        │5,800 元，供渠2 人花用完盡│  （95年偵字4269號│
│    │      │        │。                        │  卷頁207至223）  │
│    │      │        │                          │(4)轉入金額帳戶0011│
│    │      │        │                          │  000-0000000號帳 │
│    │      │        │                          │  戶基本資料、交易│
│    │      │        │                          │  明細（95年偵字  │
│    │      │        │                          │  1834(一)卷頁302、 │
│    │      │        │                          │  309）           │
├──┼───┼────┼─────────────┼─────────┤
│ 4. │己○○│94年10月│以附表二所示之電子郵件信箱│(1)被告乙○○本院準│
│    │      │19日下午│帳號，在雅虎奇摩拍賣網站，│  備程序、審判筆錄│
│    │      │5時56 分│刊登拍賣商品訊息，己○○於│  自白（本院卷）  │
│    │      │許      │網站上見該訊息後，以為該拍│(2)被告甲○○於警詢│
│    │      │        │賣內容為真實，而陷於錯誤，│  、偵訊自白（95年│
│    │      │        │乃以ffivkimo帳號，於94年10│  偵字1834(一)卷頁7 │
│    │      │        │月19日下標購買ASUSP5P800主│  至16、204至206）│
│    │      │        │機板1 個，並於左列時間在高│(3)被害人警詢指述、│
│    │      │        │雄市○○區○○路郵局，匯款│  得標紀錄8紙、轉 │
│    │      │        │2,450 元至指定之由乙○○所│  帳執據影本1紙、 │
│    │      │        │開立郵局帳戶（帳號：700001│  被告賣場評價2紙 │
│    │      │        │00000000000），惟嗣後陳惠 │  （95年偵字4269號│
│    │      │        │君及甲○○並未依約將物品交│  卷頁224至237）  │
│    │      │        │付，己○○始知受騙。乙○○│(4)轉入金額帳戶0011│
│    │      │        │及甲○○即以此方式，向林明│  0000000000號帳戶│
│    │      │        │儀詐得現金2,450 元，供渠2 │  基本資料、交易明│
│    │      │        │人花用完盡。              │  細（95年偵字1834│
│    │      │        │                          │  (一)卷頁302、309）│
├──┼───┼────┼─────────────┼─────────┤
│ 5. │辛○○│95年1月 │以附表一編號1.所示之電子郵│(1)被告乙○○本院準│
│    │      │16日下午│件信箱帳號，在雅虎奇摩拍賣│  備程序、審判筆錄│
│    │      │4時14分 │網站，刊登拍賣商品訊息，張│  自白（本院卷）  │
│    │      │許      │智堯於網站上見該訊息後，以│(2)被告甲○○於警詢│
│    │      │        │為該拍賣內容為真實，而陷於│  、偵訊自白（95年│
│    │      │        │錯誤，乃以goodboy-sue 帳號│  偵字1834(一)卷頁7 │
│    │      │        │，於95年1 月18日下標購買IN│  至16、204至206）│
│    │      │        │TEL PENTIUM4 CPU 1個，並於│(2)被害人警詢指述、│
│    │      │        │左列時間在桃園縣中正機場之│  得標紀錄4紙、被 │
│    │      │        │ATM 轉帳6,650 元，至指定之│  害人自動櫃員機交│
│    │      │        │台新銀行000-00000-00000-00│  易明細表1紙、被 │
│    │      │        │00號帳戶，惟嗣後乙○○及林│  告賣場評價1紙（ │
│    │      │        │牧政並未依約將物品交付，張│  95年偵字4269號卷│
│    │      │        │智堯始知受騙。以此方式詐取│  頁239至248）    │
│    │      │        │被害人給付之買賣價金並朋分│(3)轉入金額帳戶812-│
│    │      │        │花用。                    │  00000-00000-0000│
│    │      │        │                          │  號帳戶基本資料、│
│    │      │        │                          │  資金往來明細（  │
│    │      │        │                          │  95年偵字1834(一)卷│
│    │      │        │                          │  頁264、295）    │
├──┼───┼────┼─────────────┼─────────┤
│ 6. │卯○○│95年1 月│以附表一編號1.所示之電子郵│(1)被告乙○○本院準│
│    │      │19日下午│件信箱帳號，在雅虎奇摩拍賣│  備程序、審判筆錄│
│    │      │3 時9 分│網站，刊登拍賣商品訊息，蕭│  自白（本院卷）  │
│    │      │許      │振盛於網站上見該訊息後，以│(2)被告甲○○於警詢│
│    │      │        │為該拍賣內容為真實，而陷於│  、偵訊自白（95年│
│    │      │        │錯誤，乃以0000000000帳號，│  偵字1834(一)卷頁7 │
│    │      │        │於95年1 月19日下標購買NOKI│  至16、204至206）│
│    │      │        │A 6100手機1 支，並於左列時│(3)證人即被害人蕭振│
│    │      │        │間在臺北縣土城市○○○路日│  盛於警詢指述、得│
│    │      │        │盛銀行之網路銀行系統，轉帳│  標紀錄4 紙、存摺│
│    │      │        │3,350元至指定之台新銀行812│  匯款紀錄影本2 紙│
│    │      │        │- 00000-00000-0000 號帳戶 │  、被告賣場評價1 │
│    │      │        │，惟嗣後乙○○及甲○○並未│  紙（95年偵字4269│
│    │      │        │依約將物品交付，卯○○始知│  號卷頁249 至258 │
│    │      │        │受騙。乙○○及甲○○即以此│  ）              │
│    │      │        │方式，向卯○○詐得現金3,35│(4)帳號000-00000-00│
│    │      │        │0 元，供渠2 人花用完盡。  │  000-0000號帳戶基│
│    │      │        │                          │  本資料、資金往來│
│    │      │        │                          │  明細（95年偵字18│
│    │      │        │                          │  34 (一)卷頁264、29│
│    │      │        │                          │  5）             │
├──┼───┼────┼─────────────┼─────────┤
│ 7. │丑○○│95年1 月│以附表一編號3.所示之電子郵│(1)被告乙○○本院準│
│    │      │20日上午│件信箱帳號，在雅虎奇摩拍賣│  備程序、審判筆錄│
│    │      │9 時許  │網站，刊登拍賣商品訊息，劉│  自白（本院卷）  │
│    │      │        │健生於網站上見該訊息後，以│(2)被告甲○○於警詢│
│    │      │        │為該拍賣內容為真實，而陷於│  、偵訊自白（95年│
│    │      │        │錯誤，乃於95年1 月18日下標│  偵字1834(一)卷頁7 │
│    │      │        │購買INTEL P4 1個，並於左列│  至16、204至206）│
│    │      │        │時間在臺北縣新莊市○○街7-│(3)證人即被害人劉健│
│    │      │        │11之ATM ，轉帳3,600 元至指│  生於警詢指述、報│
│    │      │        │定之台新銀行000-00000-0016│  案三聯單影本1 紙│
│    │      │        │1-5300號帳戶，惟嗣後乙○○│  （95年偵字4269號│
│    │      │        │及甲○○並未依約將物品交付│  卷頁312 至314） │
│    │      │        │，丑○○始知受騙。乙○○及│(4)轉入金額帳戶812-│
│    │      │        │甲○○即以此方式，向丑○○│  00000-00000-0000│
│    │      │        │詐得3,600 元，供渠2 人花用│  號帳戶基本資料、│
│    │      │        │完盡。                    │  資金往來明細（95│
│    │      │        │                          │  年偵1834(一)卷頁  │
│    │      │        │                          │  264、295）      │
├──┼───┼────┼─────────────┼─────────┤
│ 8. │陳伯澍│95年1 月│以附表一編號1.所示之電子郵│(1)被告乙○○本院準│
│    │      │20日上午│件信箱帳號，在雅虎奇摩拍賣│  備程序、審判筆錄│
│    │      │9 時57分│網站，刊登拍賣商品訊息，陳│  自白（本院卷）  │
│    │      │許      │伯澍於網站上見該訊息後，以│(2)被告甲○○於警詢│
│    │      │        │為該拍賣內容為真實，而陷於│  、偵訊自白（95年│
│    │      │        │錯誤，乃以chenferio 帳號，│  偵字1834(一)卷頁7 │
│    │      │        │於95年1 月20日下標購買INTE│  至16、204至206）│
│    │      │        │L PENT IUM4 CPU 1 個，並於│(3)證人即被害人陳伯│
│    │      │        │左列時間在臺北市內湖區港墘│  澍於警詢指述、得│
│    │      │        │路7-11之ATM ，轉帳6,650 元│  標紀錄4 紙、轉帳│
│    │      │        │至指定之台新銀行000-00000-│  交易紀錄1 紙、金│
│    │      │        │00000-0000 號帳戶，惟嗣後 │  融卡正、反面影本│
│    │      │        │乙○○及甲○○未依約將物品│  1 紙、被告賣場評│
│    │      │        │交付，陳伯澍始知受騙，陳惠│  價2 紙（95年偵字│
│    │      │        │君及甲○○即以此方式，向陳│  426 9 號卷頁259 │
│    │      │        │伯澍詐得現金6,650 元，供渠│  至269）         │
│    │      │        │2人花用完盡。             │(4)轉入金額帳戶812-│
│    │      │        │                          │  00000-00000-0000│
│    │      │        │                          │  號帳戶基本資料、│
│    │      │        │                          │  資金往來明細（95│
│    │      │        │                          │  年偵字1834(一)卷頁│
│    │      │        │                          │  264、295）      │
│    │      │        │                          │                  │
├──┼───┼────┼─────────────┼─────────┤
│ 9. │朱峰廷│(1)95年1 │以附表一編號1.所示之電子郵│(1)被告乙○○於本院│
│    │      │  月20日│件信箱帳號，在雅虎奇摩拍賣│  準備程序、審判筆│
│    │      │  上午11│網站，佯以刊登拍賣三星913B│  錄自白（本院卷）│
│    │      │  時24分│-19 吋LCD 之訊息，朱峰廷於│(2)被告甲○○於警詢│
│    │      │  許    │網站上見該訊息後，以為該拍│  、偵訊自白（95年│
│    │      │(2)95年1 │賣訊息內容為真實，而陷於錯│  偵字1834(一)卷頁7 │
│    │      │  月22日│誤，乃以time-0000000帳號，│  至16、204至206、│
│    │      │  下午6 │於95年1 月20日下標向被告等│  254）           │
│    │      │  時50分│購買三星91 3B-19吋LCD 1 部│(3)證人即被害人朱峰│
│    │      │  許    │，同年1 月21日再加購同款LC│  廷警詢、偵訊指述│
│    │      │        │D 1 部，並分別於左列時間在│  、得標紀錄3 紙、│
│    │      │        │台北市士林區合作金庫銀行，│  網路銀行即時轉帳│
│    │      │        │先後匯款8,500 元（含運費）│  對帳單通知2 紙、│
│    │      │        │、8,200 元，至指定之台新銀│  確認交易事宜電子│
│    │      │        │行000-00000-00000-0000號帳│  郵件14紙、被告賣│
│    │      │        │戶，惟嗣後乙○○及甲○○並│  場評價5 紙（95年│
│    │      │        │未依約將物品交付，朱峰廷始│  偵字1834(一)卷頁69│
│    │      │        │知受騙。乙○○及甲○○即以│  至96、252）     │
│    │      │        │此方式向朱峰廷詐得現金16,7│(4)帳號000-00000-00│
│    │      │        │00元，供渠2 人花用完盡。  │  161-53號帳戶基本│
│    │      │        │                          │  資料、資金往來明│
│    │      │        │                          │  細（95年偵字1834│
│    │      │        │                          │  (一)卷頁264、296、│
│    │      │        │                          │  298）           │
├──┼───┼────┼─────────────┼─────────┤
│ 10. │申○○│95年1 月│以附表一編號1.所示之電子郵│(1)被告乙○○本院準│
│    │      │20日下午│件信箱帳號，在雅虎奇摩拍賣│  備程序、審判筆錄│
│    │      │2 時55分│網站上，刊登拍賣Intel Pent│  自白（本院卷）  │
│    │      │許      │ium 4 CPU 訊息，申○○於網│(2)被告甲○○於警詢│
│    │      │        │站上見該訊息內容，以為該訊│  、偵訊自白（95年│
│    │      │        │息內容為真實，而陷於錯誤，│  偵字1834(一)卷頁7 │
│    │      │        │乃以je anslin 帳號，於95年│  至16、204至206、│
│    │      │        │1月19日經由競標購得上開款 │  250至255 ）     │
│    │      │        │型CPU 4 顆，並依指示於左列│(3)證人即被害人林俊│
│    │      │        │時間，在新竹科學園區竹南基│  宏於警詢指述、得│
│    │      │        │地之中國國際商業銀行，匯款│  標網頁記錄4 紙、│
│    │      │        │5,301 元，至指定之台新銀行│  自動櫃員機交易紀│
│    │      │        │000-00000-00000-0000號帳戶│  錄1 紙、得標知2 │
│    │      │        │，惟嗣後乙○○及甲○○並未│  紙、確認交易事宜│
│    │      │        │依約將物品交付，申○○始知│  電子郵件7 紙、被│
│    │      │        │受騙。乙○○及甲○○即以此│  告拍賣評價1 紙（│
│    │      │        │方式向申○○詐得現金5,301 │  95 年 偵字1834(一)│
│    │      │        │元，供渠2 人花用完盡。    │  卷頁98至113）   │
│    │      │        │                          │(4)轉入金額帳戶812-│
│    │      │        │                          │  00000-0000-0000 │
│    │      │        │                          │  號帳戶基本資料、│
│    │      │        │                          │  資金往來明細（95│
│    │      │        │                          │  偵字1834(一)號卷頁│
│    │      │        │                          │  264、296）      │
├──┼───┼────┼─────────────┼─────────┤
│ 11. │巳○○│(1)95年1 │以附表一編號1.所示之電子郵│(1)被告乙○○本院準│
│    │      │ 月17日 │件信箱帳號，在雅虎奇摩拍賣│  備程序、審判筆錄│
│    │      │ 下午4時│網站，刊登拍賣Intel 640 C │  自白（本院卷）  │
│    │      │ 許     │PU訊息，巳○○於網站上見該│(2)被告甲○○於警詢│
│    │      │(2)95年1 │訊息後，誤以為該訊息內容為│  、偵訊自白（95年│
│    │      │ 月20日 │真實，而陷於錯誤，乃以yu-2│  偵字1834(一)卷頁7 │
│    │      │ 中午12 │23983 帳號，於95年1 月17日│  至16、204至206、│
│    │      │ 時許   │、20日分別下標購買Intel 6 │  250至255 ）     │
│    │      │        │40 CPU 2顆、創見256MB 記憶│(3)證人即被害人于正│
│    │      │        │體4 個，並分別於左列時間，│  聰於警詢指述、網│
│    │      │        │在臺北縣板橋市○○路○ 段14│  站商品網頁1 紙、│
│    │      │        │3 號1 樓ATM ，先後轉帳13,0│  得標紀錄4 紙、帳│
│    │      │        │00元、2,500 元，至指定之台│  戶存摺影本2 紙、│
│    │      │        │新銀行000-00000-00000-0000│  確認交易事宜電子│
│    │      │        │號帳戶，惟嗣後乙○○及林牧│  郵件5 紙（95 年 │
│    │      │        │政並未依約將物品交付，于正│  偵字1834(一)卷頁  │
│    │      │        │聰始知受騙，乙○○及甲○○│  114 至127 、251 │
│    │      │        │即以此方式，向巳○○詐得15│  至252）         │
│    │      │        │,500元，供渠2 人花用完盡。│(4)轉入金額帳戶812-│
│    │      │        │                          │  00000-00000-0000│
│    │      │        │                          │  號帳戶基本資料、│
│    │      │        │                          │  資金往來明細（95│
│    │      │        │                          │  年偵字1834(一)卷頁│
│    │      │        │                          │  264、294、296） │
├──┼───┼────┼─────────────┼─────────┤
│ 12. │未○○│95年1 月│以附表一編號1.所示之電子郵│(1)被告乙○○本院準│
│    │      │20日上午│件信箱帳號，在雅虎奇摩拍賣│  備程序、審判筆錄│
│    │      │11時2分 │網站，刊登拍賣商品訊息，李│  自白（本院卷）  │
│    │      │許      │坤袁於網站上見該訊息後，以│(2)被告甲○○於警詢│
│    │      │        │為該拍賣內容為真實，而陷於│  、偵訊自白（95年│
│    │      │        │錯誤，乃以eyeonmel帳號，於│  偵字1834(一)卷頁7 │
│    │      │        │95年1 月20日下標購買創見DD│  至16、204至206、│
│    │      │        │R400 512MB記憶體1 個，並於│  250至255 ）     │
│    │      │        │左列時間在臺北縣土城市清水│(3)證人即被害人李坤│
│    │      │        │路237 號7-11之ATM ，轉帳2,│  袁次警詢指述、貨│
│    │      │        │800 元，至指定之台新銀行81│  品網頁1 紙、匯款│
│    │      │        │0-00000-00000-0000號帳戶，│  執據影本1 紙、得│
│    │      │        │惟嗣後乙○○及甲○○並未依│  標紀錄2 紙、評價│
│    │      │        │約將物品交付，未○○始知受│  內容1 紙（95年偵│
│    │      │        │騙，乙○○及甲○○即以此方│  字1834(一)卷頁143 │
│    │      │        │式，向未○○詐得現金2,800 │  至150）         │
│    │      │        │元，供渠2 人花用完盡。    │(4)轉入金額帳戶812-│
│    │      │        │                          │  00000-00000-0000│
│    │      │        │                          │  號帳戶基本資料、│
│    │      │        │                          │  資金往來明細（95│
│    │      │        │                          │  年偵字1834 (一)號 │
│    │      │        │                          │  卷頁264、296 ） │
├──┼───┼────┼─────────────┼─────────┤
│ 13. │天○○│95年1 月│以附表一編號1.所示之電子郵│(1)被告乙○○本院準│
│    │      │21日上午│件信箱帳戶，在雅虎奇摩拍賣│  備程序、審判筆錄│
│    │      │9 時5 分│網站上，刊登拍賣商品訊息，│  自白（本院卷）  │
│    │      │許      │天○○於網站上見該訊息後，│(2)被告甲○○於警詢│
│    │      │        │以為該拍賣訊息內容為真實，│  、偵訊自白（95年│
│    │      │        │而陷於錯誤，乃以hiphopstv │  偵字1834(一)卷頁7 │
│    │      │        │帳號，於95年1 月20日下標購│  至16、204至206、│
│    │      │        │買P4-2.8G800 /512/Socket47│  250至255）      │
│    │      │        │8 CPU 1 顆，並左列時間在台│(3)證人即被害人盧建│
│    │      │        │南縣永康市○○路彰化銀行AT│  成於警詢、偵訊指│
│    │      │        │M ，轉帳3,650 元，至指定之│  述、得標紀錄30紙│
│    │      │        │台新銀行000-00000-00000-00│  、匯款執據1 紙（│
│    │      │        │00號帳戶，惟嗣後乙○○及林│  95 年 偵字1834(一)│
│    │      │        │牧政並未依約將物品交付，盧│  卷頁128 至134 、│
│    │      │        │建成始知受騙。乙○○及林牧│  254）           │
│    │      │        │政即以此方式，向天○○詐得│(3)轉入金額帳戶812-│
│    │      │        │現金3,650 元，供渠2 人花用│  00000-00000-0000│
│    │      │        │完盡。                    │  號帳戶基本資料、│
│    │      │        │                          │  資金往來明細（95│
│    │      │        │                          │  年偵字1834(一)號卷│
│    │      │        │                          │  頁264、298）    │
├──┼───┼────┼─────────────┼─────────┤
│ 14. │庚○○│95年1 月│以附表一編號1.所示之電子郵│(1)被告乙○○本院準│
│    │      │22 日 上│件信箱帳號，在雅虎奇摩拍賣│  備程序、審判筆錄│
│    │      │午6時56 │網站，刊登拍賣商品訊息，張│  自白（本院卷）  │
│    │      │分許    │柏輝於網站上見該訊息後，以│(2)被告甲○○於警詢│
│    │      │        │為該拍賣內容為真實，而陷於│  、偵訊自白（95年│
│    │      │        │錯誤，乃以power4803 帳號，│  偵字1834(一)卷頁7 │
│    │      │        │於95年1 月23日下標購買創見│  至16、204至206）│
│    │      │        │DDR400 512MB記憶體1 個，並│(3)證人即被害人張柏│
│    │      │        │於左列時間在雲林縣斗六市鎮│  輝於警詢指述、得│
│    │      │        │北路7-11之ATM ，轉帳2,500 │  標紀錄2 紙、被告│
│    │      │        │元至指定之台新銀行000-0000│  賣場評價4 紙（95│
│    │      │        │0- 00000-0000 號帳戶，惟嗣│  年偵字4269號卷頁│
│    │      │        │後乙○○及甲○○並未依約將│  270 至274 、277 │
│    │      │        │物品交付，庚○○始知受騙。│  至280）         │
│    │      │        │乙○○及甲○○即以此方式，│(4)轉入金額帳戶812-│
│    │      │        │向庚○○詐得2,500 元，供渠│  00000-00000-0000│
│    │      │        │2 人花用完盡。            │  號帳戶基本資料、│
│    │      │        │                          │  資金往來明細（95│
│    │      │        │                          │  年偵1834(一)卷頁26│
│    │      │        │                          │  4、299）        │
├──┼───┼────┼─────────────┼─────────┤
│ 15. │戌○○│95年1 月│以附表一編號1.所示電子郵件│(1)被告乙○○本院準│
│    │      │23日上午│信箱帳號，在雅虎奇摩拍賣網│  備程序、審判筆錄│
│    │      │7 時39  │站，刊登拍賣商品訊息，許俊│  自白（本院卷）  │
│    │      │分許    │清於網站上見該訊息後，以為│(2)被告甲○○於警詢│
│    │      │        │該訊息內容為真實，而陷於錯│  、偵訊自白（95年│
│    │      │        │誤，乃以reac h-hsu帳號，於│  偵字1834(一)卷頁7 │
│    │      │        │95 年1月19日下標購買P4-2.8│  至16、204至206、│
│    │      │        │G800/512/Soc ket 478 CPU 1│  250至255 ）     │
│    │      │        │顆，並於左列時間在樹林市佳│(3)證人即被害人許俊│
│    │      │        │源路1 段43號全家便利商店之│  清於警詢、偵訊指│
│    │      │        │ATM ，轉帳5,400 元，至指定│  述、匯款執據影本│
│    │      │        │之台新銀行000-00000-00161-│  1 紙、得標紀錄4 │
│    │      │        │5300號帳戶，惟嗣後乙○○及│  紙（95年偵字1834│
│    │      │        │甲○○並未依約將物品交付，│  (一)卷頁135 至142 │
│    │      │        │戌○○始知受騙，乙○○及林│  、253）         │
│    │      │        │牧政即以此方式，向戌○○詐│(4)轉入金額帳戶812-│
│    │      │        │得現金5,400 元，供渠2 人花│  00000-00000-0000│
│    │      │        │用完盡。                  │  號帳戶基本資料、│
│    │      │        │                          │  資金往來明細（95│
│    │      │        │                          │  年偵字1834(一)卷頁│
│    │      │        │                          │  264、299）      │
├──┼───┼────┼─────────────┼─────────┤
│ 16. │亥○○│95年2 月│以附表一編號2.所示之電子郵│(1)被告乙○○本院準│
│    │      │6 日下午│件信箱帳號，在網路雅虎奇摩│  備程序、審判筆錄│
│    │      │10時許  │拍賣網站，刊登拍賣商品訊息│  自白（本院卷）  │
│    │      │        │，亥○○於網站上見該訊息後│(2)被告甲○○於警詢│
│    │      │        │，以為該拍賣內容為真實，乃│  、偵訊自白（95年│
│    │      │        │以too74205帳號，於95年2 月│  偵字1834(一)卷頁7 │
│    │      │        │6 日下標購買技嘉原廠電腦顯│  至16、204至206、│
│    │      │        │示卡1 個，並而於左列時間在│  250至255 ）     │
│    │      │        │臺北縣新莊市○○街7-11之AT│(3)證人即被害人陳翰│
│    │      │        │M ，轉帳8,500 元至被告指定│  林於警詢、偵訊指│
│    │      │        │之台新銀行000-00000-00161-│  述、貨品網頁內容│
│    │      │        │5300號帳戶，惟嗣後乙○○及│  2 紙、存摺影本匯│
│    │      │        │甲○○並未依約將物品交付，│  款紀錄影本1 紙、│
│    │      │        │亥○○始知受騙。乙○○及林│  評價內容影本2紙 │
│    │      │        │牧政即以此方式，向亥○○詐│  、得標紀錄2 紙（│
│    │      │        │得現金8,500 元，供渠2 人花│  95年偵字1834(一)卷│
│    │      │        │用完盡。                  │  頁151 至160、254│
│    │      │        │                          │  ）              │
├──┼───┼────┼─────────────┼─────────┤
│ 17. │癸○○│95年2月6│甲○○先以附表一編號2.所示│(1)被告乙○○本院準│
│    │      │日      │之電子郵件信箱帳號，以6,20│  備程序、審判筆錄│
│    │      │        │0 元向mye9980 （申請人王躍│  自白（本院卷）  │
│    │      │        │錡）購買物品，再指示因見其│(2)被告甲○○於警詢│
│    │      │        │在網路雅虎奇摩拍賣網站，刊│  、偵訊自白（95年│
│    │      │        │登拍賣商品訊息，陷於錯誤，│  偵字1834(一)卷頁7 │
│    │      │        │而於95年2月6日以plwu帳號下│  至16、204至206）│
│    │      │        │標購買PENTIUM 4CPU 1個之黃│(3)證人即被害人黃雲│
│    │      │        │雲欽，於95年2 月6 日在花蓮│  欽於警詢指述、得│
│    │      │        │市○○路110 巷16號，利用網│  標紀錄11紙、被告│
│    │      │        │路銀行，轉帳6,200 元至指定│  賣場評價1 紙、確│
│    │      │        │之丁○○所設立之中國信託銀│  認交易事宜電子郵│
│    │      │        │行帳戶（帳號：000-00000000│  件1 紙（95年偵字│
│    │      │        │7238），甲○○即順利於95年│  4269號卷頁284 至│
│    │      │        │2 月7 日，至丁○○住處取走│  299）           │
│    │      │        │貨物，惟嗣後並未依約將黃雲│(4)證人丁○○於警詢│
│    │      │        │欽購買之上開物品交付，黃雲│  證述（95年偵字42│
│    │      │        │欽始知受騙。乙○○及甲○○│  69 號 卷頁150至 │
│    │      │        │即以此方式，向癸○○詐得6,│  153）           │
│    │      │        │200 元，供渠2 人花用完盡  │(5)證人丁○○帳戶03│
│    │      │        │。                        │  00-00-00000-0-0 │
│    │      │        │                          │  號帳戶基本資料、│
│    │      │        │                          │  印鑑卡、帳戶歷史│
│    │      │        │                          │  交易查詢報表（95│
│    │      │        │                          │  年偵字1834(一)卷頁│
│    │      │        │                          │  312至314 、345）│
├──┼───┼────┼─────────────┼─────────┤
│ 18. │子○○│95年2月8│甲○○先於95年以附表一編號│(1)被告乙○○本院準│
│    │      │日      │2.所示之電子郵件信箱帳號，│  備程序、審判筆錄│
│    │      │        │以9,200 元向dondon-s hop（│  自白（本院卷）  │
│    │      │        │申請人戊○○）購買物品，再│(2)被告甲○○於警詢│
│    │      │        │指示因見其在網路雅虎奇摩拍│  、偵訊自白（95年│
│    │      │        │賣網站，刊登拍賣商品訊息，│  偵字1834(一)卷頁7 │
│    │      │        │陷於錯誤，而以cheng-ju帳號│  至16、204至206）│
│    │      │        │下標購買PENTIUMD雙核心CPU │(3)證人即被害人劉沂│
│    │      │        │1 個之子○○，於95年2 月8 │  政於警詢指數、得│
│    │      │        │日在住處利用網路銀行，轉帳│  標紀錄5 紙、存摺│
│    │      │        │至戊○○設立之華南銀行帳戶│  交易明細影本1紙 │
│    │      │        │（帳號：000000-000000）， │  、確認交易事宜電│
│    │      │        │甲○○乃順利於95年2 月8 日│  子郵件2 紙、被告│
│    │      │        │向戊○○拿取購買之物品，惟│  賣場評價1 紙（95│
│    │      │        │嗣乙○○及甲○○並未依約將│  年偵字4269號卷頁│
│    │      │        │物品交付，子○○始知受騙。│  299-1 至310 ）  │
│    │      │        │乙○○及甲○○即以此方式，│(4)證人戊○○於警詢│
│    │      │        │向子○○詐得現金9,200 元，│  證述、華南銀行帳│
│    │      │        │供渠2 人花用完盡。        │  戶000000000000號│
│    │      │        │                          │  帳戶基本資料、存│
│    │      │        │                          │  款往來交易明細表│
│    │      │        │                          │  各1 紙、被告得標│
│    │      │        │                          │  紀錄2 紙（95年偵│
│    │      │        │                          │  字4269號卷頁168 │
│    │      │        │                          │  至170 、176 至17│
│    │      │        │                          │  7 、180 至181） │
│    │      │        │                          │                  │
└──┴───┴────┴─────────────┴─────────┘
